# 汽车零部件制造业的模具问题

提问人：依然特雷西 0829 时间：2018-04-18 16:59:12
汽车零部件制造业，相关的模具是会与整车厂进行结算的，有的是结算100%的价款（相当于出售给整车厂），此类型，整个项目完工后，整车厂会将模具拉走；另外一种就是结算50%；还有一种就是不结算。不结算的这种模具相当于零配件制造商自有的模具。但对于结算50%这部分，企业该怎么核算，模具的所有权归谁？企业收到50%的结算款的发票，是否需要结算模具50%的成本进营业成本？@chenyiwei

回答人：chenyiwei
请参考：《瑞华研究 2010 ～ 2016 汇编》之“问题1-1-32（汽车零部件厂商受整车厂委托开发模具（所有权属于整车厂）的会计处理）”。

提问人：回到媛点 1012 时间：2018-04-26 15:07:16
《瑞华研究 2010 ～ 2016 汇编》之“问题1-1-32（汽车零部件厂商受整车厂委托开发模具（所有权属于整车厂）的会计处理） 只提到了受托方的处理，没提到委托方要怎么处理，是指这个模具是属于委托方的么，那后面分摊到产品单价的怎么处理

回答人：chenyiwei
委托方的处理与受托方对称，即按照单独支付的模具款确认为一项固定资产，并按产量法摊销计入各期采购成本。